# 请教陈版，定期存单问题

提问人：gpqg 时间：2019-08-05 21:59:16
陈版，
某企业持有定期存单，打算长期持有，时间超过 1 年。持有目的就是为了到期收取本金和利息。此时在会计核算中，应该作为哪项金融资产进行核算？
应该是分类为以摊余成本核算的金融资产，那么应该是按长期应收款核算？
那么在持有期间计提的利息，是计入投资收益还是冲减财务费用？
个人认为长期持有的定期存单，应该属于一项投资行为，那么期间计提的利息应该计入投资收益吧。
计提的利息在现金流量表附表中，是反应在财务费用中还是反应在投资损失中呢？
谢谢陈版！

回答人：chenyiwei
期限超过一年的定期存款，管理层有明确意图和财务能力持有至到期的，应列报为其他非流动资产，所计提的尚未到结息日的利息计入 “其他非流动资产——应计利息”，相应贷记投资收益。现金流量表补充资料中将利息收入作为 “投资损失” 的负数。